臺灣高等法院刑事裁定　　　　　　　　　　　　　　九十一年度交抗字第五一三號
　　抗　告　人
　　即受處分人　甲○○
右抗告人因違反道路交通管理處罰條例案件，不服臺灣板橋地方法院中華民國九十一
年六月五日裁定（九十一年度交聲字第六○三、六○四號），提起抗告，本院裁定如
左：
    主  文
抗告駁回。
    理  由
一、原裁定以：本件異議人甲○○所有之車牌號碼ＢＧＸ─０７９號重型機車，於民
    國九十一年二月二十日下午四時二十五分許，行經臺北市○○○路○段與康寧路
    交岔口之際，不遵守標誌標線號誌指示逕行直接左轉，經當場執行交通勤務之原
    舉發機關（原裁定誤繕為原處分機關）即臺北市政府警察局內湖分局交通分隊警
    員發現鳴笛制止，仍不服從指揮逕自逃逸離去，而由原舉發機關予以逕行舉發等
    事實，業據證人即負責執行本件舉發任務之內湖交通分隊警員黃清暉於原審調查
    時到庭證述綦詳，並有舉發違反道路交通管理事件通知單影本二紙附卷可稽。異
    議人雖稱未曾騎乘上開機車至上述違規地點，應係執勤警員誤記牌號等語置辯，
    然本件執行交通勤務警員發現上述機車有不遵守標誌標線號誌指示逕行直接左轉
    之情形時，係先鳴警笛並作手勢指示該機車騎士停車接受稽查，該機車騎士見狀
    先偏右減速行駛佯裝欲靠邊停車，惟旋即加速逕自逃逸離去，執行交通勤務警員
    乃趁其甫加速尚得辨識其車牌號碼及車身顏色之際，當場記錄其車牌號碼及車身
    顏色，同時辨明其車牌並無偽造或變造之異狀，嗣再返回警局與電腦檔案中之車
    號及顏色核對一致無訛，確認並無誤記車牌號碼之情形後，始填寫寄發舉發違反
    道路交通管理事件通知單，而予逕行舉發等情，業據證人黃清暉於原審調查時到
    庭證述綦詳，並有舉發違反道路交通管理事件通知單影本二紙在卷可查，本件原
    舉發機關之警員既已依一般舉發慣例踐履確認程序，並經核對無訛後始予逕行舉
    發，自難遽認其間有「警員誤記車號或不明人士使用與異議人機車車牌號碼相同
    之改造車牌」之情事，再依異議人於原審調查時先後陳述之內容觀之，其於原審
    初訊時，原陳稱：「我可請同事武昶佑‧‧‧證明當天我騎自己的機車在板橋拉
    業務，我是做快遞的‧‧‧」云云（參見原審九十一年四月三十日訊問筆錄第四
    頁），惟嗣於本院複訊時，經本院隔離訊問查證結果，異議人即含糊泛稱：「‧
    ‧‧我現在不記得當天是否有外出，但縱使有外出也是在板橋地區，我出去都是
    騎我自己的ＢＧＸ─０７９號機車，我出去都是和武昶佑一起出去‧‧‧」云云
    （參見原審九十一年五月十四日訊問筆錄第二頁），而證人武昶佑竟稱：「（是
    否知道九十一年二月二十日甲○○的工作情形？）我和吳應該都在公司，因為當
    時剛過完春節，要在公司內安排送件的相關事宜‧‧‧」云云（參見原審九十一
    年五月十四日訊問筆錄第三頁），異議人對於其自身當日是否有騎乘上開機車外
    出之重要關鍵事項，先後陳述內容竟完全矛盾且差異甚大，其與證人武昶佑所證
    述之內容亦互不相符，則其聲明異議所陳各端，是否確與實情相符，實非無疑，
    再參諸異議人與證人武昶佑於原審調查時復一致陳明彼等快遞公司之業務範圍除
    板橋地區外，尚包含臺北市、中和、土城、桃園地區等語，益見異議人所陳各端
    ，純屬事後圖卸推託之詞，要無足採。次按逕行舉發違反道路交通管理事件，經
    汽車所有人依通知單之應到案日期前到案，並告知違規駕駛人姓名、身分證統一
    編號及住址者，處罰機關應即另行通知違規駕駛人到案依法處理；逾應到案日期
    ，處罰機關應依規定處罰該汽車所有人，違反道路交通管理事件統一裁罰標準及
    處理細則第二十四條定有明文。本件異議人所有之車牌號碼ＢＧＸ─０７９號重
    型機車，確有於九十一年二月二十日下午四時二十五分許，在臺北市○○○路○
    段與康寧路交岔口，不遵守標誌標線號誌指示逕予直接左轉，經當場執行交通勤
    務之原舉發機關即臺北市政府警察局內湖分局交通分隊警員發現鳴笛制止，仍不
    服從指揮逕自逃逸離去，由原舉發機關逕行舉發之事實，已如上述，而本件舉發
    違反道路交通管理事件通知單，係定其應到案日期為九十一年三月二十四日，有
    該等通知單影本二紙在卷足憑，惟異議人先後於九十一年三月六日、同年四月九
    日提出申訴及聲明異議之際，均未依上述規定陳明其機車當時實際駕駛人為何人
    ，有其申訴書影本一紙及聲明異議狀一份在卷可查，足見異議人並未於上述應到
    案日期前到案向處罰機關告知違規駕駛人姓名、身分證統一編號及住址，則原處
    分機關逕以該機車車主即異議人本人為處罰對象，自難認有何違誤或不當之處。
    末按汽車（含機車）駕駛人轉彎時，不依標誌、標線、號誌指示者，處二百元以
    上六百元以下罰鍰；又汽車駕駛人有違反本條例之行為，經交通勤務警察或依法
    令執行交通稽查任務人員制止時，不聽制止或拒絕停車接受稽查而逃逸者，除按
    各該條規定處罰外，處新台幣三千元以上六千元以下罰鍰；汽車駕駛人有上述情
    形之一者，各記違規點數一點；道路交通管理處罰條例第四十八條第一項第二款
    、第六十條第一項、第六十三條第一項分別定有明文。本件異議人機車既確有前
    揭不遵守標誌標線號誌指示逕予直接左轉及拒絕停車接受稽查而逃逸之違規事實
    ，異議人所陳各端，復難認與實情相符，且又未依違反道路交通管理事件統一裁
    罰標準及處理細則第二十四條規定，於其舉發違反道路交通管理事件通知單所定
    之應到案日期前到案，並告知違規駕駛人姓名、身分證統一編號及住址，則原處
    分機關援引上述道路交通管理處罰條例規定對異議人為上開處分，自屬適法有據
    ，尚難認其間有何違誤或不當之處。綜上所述，本件異議為無理由，而予駁回。
二、抗告意旨略以：法官斷章取意，認抗告人在訊問時含糊泛稱，且與證人之證詞相
    差過大，並不實在，又員警以目視車牌舉發，難保不會記錯云云。
三、經查：異議人對於其本人於九十一年二月二十日下午四時二十五分許，是否有騎
    乘上開機車外出之重要關鍵事項，先後於原審調查中陳述差異甚大，且與證人武
    昶佑證述之內容亦不相符，已為原裁定指明如上，則其聲明異議及抗告所陳，是
    否確與實情相符，即非無疑，是抗告人即異議人妄指原審斷章取意，尚有不合。
    又證人即本件值勤之交通勤務員警黃清暉對於目視車號、顏色逕行舉發之情形，
    已於原審調查中證述綦詳，而為原裁定指明如上，此項道路交通管理之稽查、違
    規紀錄係道路交通管理處罰條例第七條賦予交通勤務警察之權限，交通違規事件
    之舉發或因汽車之機動性稍縱即逝，當可依值勤警員之目視具體違規事實即可，
    而不須再以其他方式為之，本件目視之採證已十分具體而可信，抗告人仍謂目視
    有誤，自難採信。從而，抗告人違反道路交通管理處罰條例第四十八條第一項第
    二款、第六十條第一項規定甚明。原裁定敘明理由，駁回異議人之異議，核無不
    合，本件抗告為無理由，應予駁回。
據上論斷，應依道路交通案件處理辦法第二十六條，刑事訴訟法第四百十二條，裁定
如主文。
中      華      民      國    九十一    年      七      月      三      日
                          臺灣高等法院交通法庭
                                  審判長法  官  黃  瑞  華
                                        法  官  吳      燦
                                        法  官  雷  雯  華
右正本證明與原本無異。
不得再抗告。
                                        書記官  陳  思  云
中      華      民      國    九十一    年      七      月      四      日
